【裁判字號】    89,訴,2808
【裁判日期】    891220
【裁判案由】    毒品危害防制條例
【裁判全文】
臺灣臺中地方法院刑事判決                        八十九年度訴字第二八八號
    公  訴  人  臺灣臺中地方法院檢察署檢察官
    被      告  甲○○
右列被告因毒品危害防制條例案件，經檢察官提起公訴（八十九年度毒偵字第六九五
二、七二九三號），本院判決如左：
    主  文
甲○○連續施用第一級毒品，處有期徒刑捌月，扣案之第一級毒品海洛因貳包（合計
淨重拾貳點捌參公克、包裝重貳點肆捌公克）沒收銷燬之；又連續施用第二級毒品，
處有期徒刑陸月，扣案之第二級毒品安非他命壹包（毛重柒點玖公克）沒收銷燬之。
應執行有期徒刑壹年，扣案之第一級毒品海洛因貳包（合計淨重拾貳點捌參公克、包
裝重貳點肆捌公克）及第二級毒品安非他命壹包（毛重柒點玖公克），均沒收銷燬之
。
    事  實
一、甲○○前於民國八十三年間因違反槍砲彈藥刀械管制條例等案，經本院以八十四
    年度易緝字第二五號判處有期徒刑一年三月，於八十四年三月十六日入監執行，
    又因竊盜案，經本院以八十四年度易字第五六一號判處有期徒刑一年六月。復因
    偽造文書案，經本院以八十四年度訴字第一二三四號判處有期徒刑六月，經合併
    定其應執行之刑為三年，於八十五年五月二十七日假釋出獄（原刑期至八十六年
    十二月三日屆滿，嗣經撤銷假釋，殘刑為一年六月六日，自八十八年十一月十七
    日起至九十年五月二十二日），假釋期間，再因竊盜、持有毒品及轉讓禁藥等案
    件，經法院分別判處六月（本院八十六年度簡上字第五四號判決）、二年四月（
    本院八十六年度訴字第四一九號判決）、六月（臺灣高法院臺中分院八十六年度
    上訴字第九三三號判決），經合併定應執行之刑為三年，於八十六年五月十三日
    入監執行，於八十八年八月二十七日假釋出獄（原刑期原至八十八年十一月十六
    日，惟與前開殘刑合計結果，刑期至九十年四月八日始期滿，故均不構成累犯）
    ，仍不知悔改，於八十五年間，因施用第二級毒品安非他命案件，經臺灣高等法
    院臺中分院於八十七年六月六日依職權裁定送觀察勒戒，認無繼續施用毒品傾向
    而於八十七年十月二十一日，經臺灣高法院臺中分院以八十六年度上訴字第九三
    三號為免刑之判決確定，不知警惕，復分別基於施用第一、二級毒品海洛因、安
    非他命之概括犯意，均自八十九年七月底起至同年十月二十六日下午十七時許止
    ，在台中縣太平市○○路○段一四六巷二五號住處等地，以將第一級毒品海洛因
    ，摻入香煙中，點火吸食之方式，連續施用第一級毒品海洛因多次，施用頻率為
    每天二、三次；另將第二級毒品安非他命置於玻璃吸食器內，再以火燒烤，吸食
    所產生之霧化氣體之方式，連續施用第二級毒品安非他命多次，施用頻率為每天
    二、三次。迨於八十九年十月二十六日晚間二十三時二十分許，在台中市○○路
    與博館二街口為警查獲，並扣得被告所有供施用之第一級毒品海洛因二包（合計
    淨重一二點八三公克、包裝重二點四八公克）及第二級毒品安非他命一包（毛重
    七點九公克），於八十九年十月二十七日由檢察官將甲○○送至勒戒處所觀察勒
    戒，經勒戒處所採取尿液檢驗結果，安非他命類及鴉片類均呈陽性反應，而觀察
    、勒戒後，認甲○○仍有繼續施用毒品傾向。
二、案經台中市警察局第一分局報請臺灣臺中地方法院檢察署檢察官偵查起訴。
    理  由
一、訊據被告甲○○對右揭時、地連續施用第一、二級毒品海洛因、安非他命之事實
    ，迭於偵審中坦承不諱，且有第一級毒品海洛因二小包（合計淨重一二點八三公
    克，包裝重二點四八公克，此有法務部調查局八十九年十二月五日陸(一)字第八
    九一八七六八五號鑑定通知書在卷可稽）、安非他命一包（毛重七點九公克）扣
    案可證，而被告於八十九年十月二十七日由檢察官送至勒戒處所觀察勒戒，經勒
    戒處所採取尿液檢驗結果，安非他命類及鴉片類均呈陽性反應，此有臺灣臺中看
    守所附設勒戒處所濫用藥物尿液檢驗報告書一紙在卷可稽，足證被告之自白與事
    實相符；又被告前因施用第二級毒品安非他命，經臺灣高等法院臺中分院於八十
    七年六月六日依職權裁定送觀察勒戒，認無繼續施用毒品傾向而於八十七年十月
    二十一日，經臺灣高法院臺中分院以八十六年度上訴字第九三三號為免刑之判決
    確定，有該判決書附卷可稽；被告於經免刑後五年內再犯毒品危害防制條例第十
    條之罪，經檢察官向本院聲請送觀察、勒戒後，認有繼續施用毒品傾向，有本院
    八十九年毒聲字第六四０六號刑事裁定及臺灣臺中看守所附設勒戒所八十九年十
    一月九日中所正總字第二一六七號函送之證明書在卷可參；本件事證明確，被
    告犯行洵堪認定，應依法論科。
二、核被告所為，係犯毒品危害防制條例第十條第一項施用第一級毒品罪、第二項施
    用第二級毒品罪。被告為施用而持有第二、一級毒品，其持有之低度行為已為施
    用之高度行為所吸收，均不另論罪。其先後所犯上開二罪之多次犯行，時間緊接
    ，犯罪構成要件亦係相同，顯各係基於概括之犯意反覆實施，均應依連續犯論以
    一罪，並各加重其刑。其先後所犯上開二罪之犯行，時間緊接，犯罪構成要件亦
    係相同，顯各係基於概括之犯意反覆實施，均應依連續犯論以一罪，並各加重其
    刑。而被告所犯連續施用第一級毒品與施用第二級毒品二罪，犯意個別，犯罪構
    成要件亦不相同，應分論併罰。爰審酌被告犯罪之動機、目的、手段、本件犯罪
    之情節及其施用毒品之期間長短、次數，及施用毒品犯罪原具自戕性格，並犯罪
    後坦承犯行，態度良好等一切情狀，各量處如主文所示之刑，並定其應執行刑，
    以示懲儆。至於扣案之第一級毒品海洛因小包（合計淨重一二點八三公克，包裝
    重二點四八公克）及安非他命一包（毛重七點九公克），分別為第一級、第二級
    毒品，應依毒品危害防制條例第十八條第一項前段之規定，併宣告沒收銷燬之。
據上論斷，應依刑事訴訟法第二百九十九條第一項前段，毒品危害防制條例第十條第
一項、第二項、第十八條第一項前段、第二十條第三項，刑法第十一條前段、第五十
六條、第五十一條第五款，判決如主文。
本案經檢察官黃惠玲到庭執行職務。
中    華    民    國      八十九      年      十二    月   二十       日
                                 臺灣臺中地方法院刑事第一庭
                                     法  官  楊  國  精
右正本證明與原本無異。
如不服本判決，應於送達後十日內向本院提出上訴狀（須附繕本），上訴於台灣高等
法院台中分院。
                                     書記官
中    華    民    國      八十九      年      十二    月   二十一     日
附錄：本案論罪科刑法條全文
毒品危害防制條例第十條第一項：
施用第一級毒品者，處六月以上五年以下有期徒刑。
毒品危害防制條例第十條第二項：
施用第二級毒品者，處三年以下有期徒刑。


司法院資訊處製作；財團法人民間司法改革基金會備份。
